【裁判字號】    98,易緝,118
【裁判日期】    980619
【裁判案由】    竊盜
【裁判全文】
臺灣板橋地方法院刑事判決             98年度易緝字第118號
公  訴  人  臺灣板橋地方法院檢察署檢察官
被      告  乙○○
                    （另案於臺灣臺北監獄臺北分監執行中）
上列被告因竊盜案件，經檢察官提起公訴（97年度偵字第29223
號），被告於本院審理時就被訴事實為有罪之陳述，經詢問當事
人意見，本院裁定改依簡式審判程序審理，判決如下：
    主  文
乙○○共同犯攜帶兇器、踰越安全設備竊盜未遂罪，累犯，處有
期徒刑柒月。扣案之油壓剪貳支、老虎鉗、活動扳手、彎嘴鉗子
、夾鉗、螺絲起子各壹支、美工刀陸支、美工刀片壹盒、萬能鎖
壹把均沒收。
    事  實
一、乙○○前因竊盜、施用毒品等案件，經本院分別以民國94年
    度易字第1319號、95年度簡字第598 號判處有期徒刑5 月、
    6 月，合併定應執行刑為有期徒刑10月確定。又因竊盜案件
    ，經本院以95年度簡上字第556 號判處有期徒刑7 月（嗣經
    減刑減為有期徒刑3 月15日）確定，前開各案接續執行後，
    於96年7 月16日執行完畢釋放。詎仍不知悔改，復與陳麒
    （業經本院另行審結）共同基於意圖為自己不法所有之犯意
    聯絡，於97年10月8 日18時30分許，攜帶乙○○所有而客觀
    上得以危害人生命、身體，可供兇器使用之油壓剪2 支、老
    虎鉗、活動扳手、彎嘴鉗子、夾鉗、螺絲起子各1 支、美工
    刀6 支、美工刀片1 盒等物，一同前往址設臺北縣蘆洲市○
    ○○路308 號之「詠財企業股份有限公司」（下稱詠財公司
    ）工廠，先由乙○○從該工廠1 樓窗戶破損處（該窗戶早已
    破損）攀爬進入工廠內，並自工廠內開啟大門讓陳麒進入
    ，再以上開油壓剪剪下工廠內長約60公尺（起訴書誤載為60
    公分）、重約200 公斤、價值約新臺幣3 萬元之電纜線1 批
    而著手竊盜，惟尚未得手即為詠財公司負責人甲○○當場發
    現並報警處理，警方到場後旋即逮捕陳麒，並扣得乙○○
    所有供犯罪所用之油壓剪2 支、老虎鉗、活動扳手、彎嘴鉗
    子、夾鉗、螺絲起子各1 支、美工刀6 支、美工刀片1 盒、
    萬能鎖1 把等物，乙○○則趁隙逃離現場，該2 人上開竊盜
    犯行因而未遂。嗣乙○○於同日23時許，在臺北縣蘆洲市○
    ○路28巷2 號前為警查獲。
二、案經甲○○訴由臺北縣政府警察局蘆洲分局報請臺灣板橋地
    方法院檢察署檢察官偵查起訴。
    理  由
一、按本件被告乙○○所犯係死刑、無期徒刑、最輕本刑為3 年
    以上有期徒刑以外之罪，其於本院審理時就前揭被訴事實為
    有罪之陳述，經本院告知簡式審判程序之旨，並聽取其與公
    訴人之意見後，認無不得或不宜改依簡式審判程序進行之處
    ，爰依刑事訴訟法第273 條之1 第1 項，裁定本件改依簡式
    審判程序審理，合先敘明。
二、上揭事實，業據被告於警、偵訊及本院審理時坦承不諱，核
    與證人即共同被告陳麒於本院審理時、證人即告訴人甲○
    ○於警詢時證述之情節相符，並有贓物認領保管單1 份、現
    場及扣案物照片10張附卷及油壓剪2 支、老虎鉗、活動扳手
    、彎嘴鉗子、夾鉗、螺絲起子各1 支、美工刀6 支、美工刀
    片1 盒、萬能鎖1 把等物扣案可稽，足認被告前開自白與事
    實相符，本件事證明確，其犯行堪予認定。
三、按刑法第321 條第1 項第3 款之攜帶兇器竊盜罪，係以行為
    人攜帶兇器竊盜為其加重條件，此所謂兇器，其種類並無限
    制，凡客觀上足對人之生命、身體、安全構成威脅，具有危
    險性之兇器均屬之，且祇須行竊時攜帶此種具有危險性之兇
    器為已足，並不以攜帶之初有行兇之意圖為必要，最高法院
    79年台上字第5253號判例意旨可資參照。查被告與共同被告
    陳麒於行竊時係攜帶油壓剪2 支、老虎鉗、活動扳手、彎
    嘴鉗子、夾鉗、螺絲起子各1 支、美工刀6 支、美工刀片1
    盒等物，業據該2 人坦承在卷，而上開物品均為金屬製品，
    質地堅硬，客觀上足以殺傷人生命、身體，顯係具有危險性
    之兇器。再按窗戶為安全設備之一種，被告踰越窗戶進入上
    開工廠行竊，自屬踰越其他安全設備竊盜。又被告已進入上
    開工廠並剪下電纜線，著手於竊盜犯行之實行，惟因尚未得
    手即為告訴人甲○○發現而報警查獲，未生竊得物品之結果
    ，上開竊盜犯行應屬未遂。是核被告所為，係犯刑法第321
    條第2 項、第1 項第2 款、第3 款之攜帶兇器、踰越安全設
    備竊盜未遂罪。被告就上開犯行，與共同被告陳麒間有犯
    意聯絡及行為分擔，均為共同正犯。被告踰越安全設備而進
    入上開工廠行竊，其無故侵入建築物之行為，已結合於所犯
    加重竊盜之罪質中，不另論以無故侵入建築物罪。另被告上
    開竊盜未遂犯行亦構成踰越安全設備竊盜未遂之加重條件，
    已如前述，公訴意旨疏未論及，尚有未合，附此敘明。查被
    告有如犯罪事實欄所示之論罪科刑前科，此有臺灣高等法院
    被告前案紀錄表在卷可憑，其受有期徒刑之執行完畢，5 年
    內故意再犯本件有期徒刑以上之罪，為累犯，應依刑法第47
    條第1 項規定加重其刑。被告已著手於竊盜犯行之實行而不
    遂，為未遂犯，依刑法第25條第2 項規定減輕其刑，並依同
    法第71條第1 項規定先加後減之。爰審酌被告曾因竊盜案件
    經法院論罪科刑並執行完畢，竟仍不知警惕，再次犯本件竊
    盜罪，且其正值青壯，不思以正當之方式獲取財物，而貪圖
    私欲，竊取他人之財物，侵害他人財產安全，行為實有不當
    ，惟念其犯後坦承犯行，態度尚可，且本件竊盜犯行係由被
    告提議為之，業經被告與共同被告陳麒於警詢時供述明確
    ，及被告犯罪動機、目的、手段、所生危害等一切情狀，量
    處如主文所示之刑，以資懲儆。扣案之油壓剪2 支、老虎鉗
    、活動扳手、彎嘴鉗子、夾鉗、螺絲起子各1 支、美工刀6
    支、美工刀片1 盒、萬能鎖1 把等物，均係被告所有，供犯
    本件竊盜罪所用之物，業經被告於警、偵訊時供承在卷，均
    應依刑法第38條第1 項第2 款規定宣告沒收。
四、本件共同被告陳麒部分，業經本院另行審結，附此敘明。
據上論斷，應依刑事訴訟法第273 條之1 第1 項、第284 條之1
、第299 條第1 項前段，刑法第28條、第321 條第2 項、第1 項
第2 款、第3 款、第47條第1 項、第25條第2 項、第38條第1 項
第2 款，判決如主文。
本案經檢察官黃明絹到庭執行職務。
中    華    民    國    98    年    6     月    19    日
                    刑事第十九庭  法  官  楊筑婷
上列正本證明與原本無異。
如不服本判決，應於判決送達後10日內敘明上訴理由，向本院提
出上訴狀 (應附繕本)，上訴於臺灣高等法院。其未敘述上訴理
由者，應於上訴期間屆滿後20日內向本院補提理由書「切勿逕送
上級法院」。
                                  書記官  林怡君
中    華    民    國    98    年    6     月    19    日
附錄本案判決論罪科刑法條：
中華民國刑法第321條
犯竊盜罪而有左列情形之一者，處6 月以上、5 年以下有期徒刑
：
一  於夜間侵入住宅或有人居住之建築物、船艦或隱匿其內而犯
    之者。
二  毀越門扇、牆垣或其他安全設備而犯之者。
三  攜帶兇器而犯之者。
四  結夥三人以上而犯之者。
五  乘火災、水災或其他災害之際而犯之者。
六  在車站或埠頭而犯之者。
前項之未遂犯罰之。


司法院資訊處製作；財團法人民間司法改革基金會備份。
